臺灣板橋地方法院民事判決　　　　　　　 94年度訴字第153號
原　　　告　乙○○
被　　　告　丙○○
被　　　告　甲○○
前一人
訴訟代理人　周佳弘律師
上列當事人間請求損害賠償事件，經本院於民國94年3 月17日言
詞辯論終結，判決如下：
    主  文
被告應連帶給付原告新台幣參拾壹萬捌仟伍佰參拾貳元。
原告其餘之訴駁回。
訴訟費用由被告連帶負擔十分之五，餘由原告負擔。
本判決第一項於原告以新台幣壹拾萬元供擔保後，得為假執行，
但被告如以新台幣參拾壹萬捌仟伍佰參拾貳元為原告預供擔保，
免為假執行。
原告其餘假執行之聲請駁回。
    事實及理由
一、原告主張：被告丙○○、甲○○係兄弟關係，於民國92年9
    月5 日16時40分許，至原告位於蘆洲市○○路271 號1 樓店
    面，欲向原告催討其積欠伊母親李朔香之地租時，因李朔香
    於當日16時已將租金收走，並交代原告，如果其兒子前來收
    取，不要加以理會，故原告即對被告二人表明上情，被告二
    人竟心生不滿，共同基於傷害之犯意聯絡，徒手毆打原告，
    致原告受有胸部鈍挫傷、右耳撕裂傷、左眼球鈍傷合併眼眶
    皮下出血，原告陷於昏迷狀態，被告二人仍繼續拳打腳踢，
    致使原告至今左眼瞳孔無法正常收縮，有畏光、畏暗及適應
    不良等狀況。原告因此受有下列損害：醫藥費新台幣（下
    同）十萬元。瞳孔不能正常收縮，無法工作，請求賠償工
    作損失十萬元。左眼瞳孔無法正常收縮，畏光、畏暗，以
    致進出光線落差之空間時，必須遮住左眼不能適應，常產生
    恐慌，請求慰撫金五十萬元。並聲明：被告應連帶給付原告
    七十萬元。願供擔保，請准宣告假執行。
二、被告甲○○則以：依原告所提醫療費用單據，其中與本件傷
    害有關，僅為眼科之醫藥費，即92年9 月5 日：820 元。
    92年9 月19日：430 元。93年3 月12日：410 元。93
    年12月21日：2360元。94年1 月18日：460 元總計：
    4480元，其餘有關心臟內科、神經內科之醫藥費，與本件傷
    害行為並無因果關係，原告一併請求，並無理由。原告並未
    舉證其身體不適無法工作，雖原告所提94年1 月18日診斷證
    明書記載原告有「左眼外傷性瞳孔放大」、「目前左眼瞳孔
    仍無法正常收縮，以致有畏光、暗適應不良等症狀」，惟依
    勞工保險殘廢給付標準表「視力障害」附註三規定，必須「
    由於外傷引起高度之外傷性散瞳，且羞明流淚顯著，對於勞
    動有顯著之妨礙者」，才構成第13級殘障給付標準，基於原
    告所受傷害並非高度之外傷性散瞳，亦「無羞明流淚顯著」
    及「於勞動有顯著之妨礙」之情形，是原告至今仍正常工作
    ，亦無因該傷害有減少勞動能力之情事，原告主張其受有停
    業損害十萬元，亦屬無據。被告現無收入，賴收租維生，學
    歷為國小畢業。依原告所提銀行存款帳戶，原告傷後收支穩
    定，是原告請求慰撫金五十萬元，顯然過高，請予酌減等語
    置辯。並聲明：原告之訴駁回。如受不利之判決，願供擔保
    ，請准宣告免為假執行。
三、被告丙○○則以：伊僅有拉原告之衣領到外面，並未動手毆
    打原告等語置辯。並聲明：原告之訴駁回。如受不利之判決
    ，願供擔保，請准宣告免為假執行。
四、兩造不爭執之事實：
  １被告二人於92年9 月5 日16時40分許，至原告位於蘆洲市○
    ○路271 號1 樓店面，欲向原告催討其積欠伊母親李朔香之
    地租時，雙方發生爭執，被告甲○○坦承動手毆打原告，致
    原告受有胸部鈍挫傷、右耳撕裂傷、左眼球鈍傷合併眼眶皮
    下出血。
  ２原告經治療後，目前左眼瞳孔仍無法正常收縮，有畏光、暗
　　適應不良之症狀。
五、本件之爭點為：被告丙○○有無與被告甲○○共同毆打原告
    ？經查：被告丙○○否認有傷害原告之行為，惟查，被告二
    人共同傷害原告之事實，業據原告於警訊、偵查及本院刑事
    庭指訴綦詳，證人李玉玲亦於警訊、偵查及本院刑事庭均證
    稱：伊有看到被告二人在店外面一起打原告等語，經調卷查
    明，被告丙○○於偵查中稱伊遭到原告傷害，其左手腕裂傷
    、右手腕瘀腫、右脛骨瘀腫、右手前臂挫擦傷，並提出診斷
    證明書一紙（附於臺灣板橋地方法院檢察署93年度偵字第
    4825號偵查卷第7 頁後），則被告丙○○豈有不還手之理，
    是被告丙○○辯稱僅有拉原告衣領，沒有動手毆打原告之辯
    詞，不足採信。原告依侵權行為之規定，請求被告負損害賠
    償責任，自屬有據。
六、按故意或過失不法侵害他人之權利者，負損害賠償責任，民
  　法第184 條第1 項前段定有明文。又數人共同不法侵害他人
    之權利者，連帶負損害賠償責任，同法第185 條第1 項亦有
    明文。本件被告共同傷害原告之身體，應負連帶賠償責任。
    茲就原告各項請求，分別審酌如下：
  １醫藥費：原告主張其支出醫藥費十萬元，經查：原告受有胸
    部鈍挫傷、右耳撕裂傷、左眼球鈍傷合併眼眶皮下出血，惟
　　原告所提醫藥費單據，有眼科、心臟內科、神經內科，其中
  　心臟內科與神經內科為93年6 月2 日以後就診，此與原告於
    92年9 月5 日受傷有何關連，未據原告提出舉證，是本件僅
    准許原告請求就診眼科之費用，即92年9 月5 日：820 元
    。92年9 月19日：430 元。93年3 月12日：410 元。
    93年12月21日：2360元。94年1 月18日：460 元總計：
    4480元。其餘請求為無理由，不應准許。
  ２工作損失：原告主張其於本件事故發生前經營小吃店，負責
    店裏大小事情，包括煮菜，因本件受傷，瞳孔不能正常收縮
    ，無法正視爐火，有一個月不能工作，小吃店每月收入有十
    萬元，所以請求十萬元之損害等語。經查：原告迄今仍有左
    眼瞳孔無法正常收縮，有畏光、暗適應不良之症狀，有原告
    提出診斷證明書為證，而原告經營小吃店，92年度申報營業
    收入淨額為168628元，亦有原告提出該年度營利事業所得稅
    結算網路申報總表可稽，原告未舉證另有收入來源，是原告
    一個月工作收入為14052 元，原告請求此數額之損失為有理
    由，逾此範圍，不應准許。
  ３慰撫金：按不法侵害他人之身體者，被害人雖非財產上之損
    害，亦得請求賠償相當之金額，民法第195 條第1 項定有明
    文。原告遭被告毆打，迄今左眼瞳孔無法正常收縮，有畏光
    、暗適應不良之症狀，精神上自受有痛苦，爰審酌原告高中
    畢業，之前經營家具行，現為小吃店老闆，被告甲○○國小
    畢業，賴收取租金維生，被告丙○○國小畢業，每月租金收
    入11萬元等情，認原告請求慰撫金30萬元為適當。逾此範圍
    之請求，應予駁回。
  ４以上共計為：318532元。原告本於侵權行為法律關係，請求
    被告連帶給付318532元，為有理由，應予准許。逾此範圍之
    請求，為無理由，應予駁回。
七、原告及被告二人陳明願供擔保，聲請宣告假執行或免為假執
    行，經核原告勝訴部分，合於法律規定，爰分別酌定相當之
    擔保金額宣告之；原告其餘假執行之聲請，因訴之駁回而失
    所依據，不予准許。
八、訴訟費用之依據：民事訴訟法第79條、85條第2 項，判決如
    主文。
中　　華　　民　　國　　94　　年　　3 　　月　　31　　日
                  民事第三庭    法　官　陳映如
以上正本係照原本作成
如對本判決上訴，須於判決送達後20日內向本院提出上訴狀
中　　華　　民　　國　　94　　年　　3 　　月　　31　　日
                            書記官　王波君
